---
title: "Step 3. Parametric model"
author: "Yumeng Zhang"
date: "5/27/2022"
output: html_document
---

```{r setup, include=FALSE}
knitr::opts_chunk$set(echo = TRUE)
```


```{r}
library(caret)
library(ggplot2)
library(dplyr)
library(smotefamily)
set.seed(123)
```

```{r}
load('../data/data.Rdata')
```

划分训练/测试集
```{r}
trainIndex <- createDataPartition(dummy_data$HeartDisease, p=0.8, list=F)
trainData <- dummy_data[trainIndex,]
testData <- dummy_data[-trainIndex,]
```

自定义Metric评估函数
```{r}
customTwoClassSummary <- function(data, lev = NULL, model = NULL, positive = NULL, negative=NULL) 
{
  lvls <- levels(data$obs)
  if (length(lvls) > 2) 
    stop(paste("Your outcome has", length(lvls), "levels. The twoClassSummary() function isn't appropriate."))
  caret:::requireNamespaceQuietStop("ModelMetrics")
  if (!all(levels(data[, "pred"]) == lvls)) 
    stop("levels of observed and predicted data do not match")
  rocAUC <- ModelMetrics::auc(ifelse(data$obs == lev[2], 0, 
                                     1), data[, lvls[1]])
  out <- c(rocAUC, 
           # Only change happens here!
           sensitivity(data[, "pred"], data[, "obs"], positive=positive), 
           specificity(data[, "pred"], data[, "obs"], negative=negative))
  names(out) <- c("ROC", "Sens", "Spec")
  out
}
```

设置用10-Fold交叉验证训练
```{r}
ctrl <- trainControl(method = 'cv',
                     number = 10,
                     classProbs = T,
                     summaryFunction = function(...) customTwoClassSummary(..., positive="Yes", negative="No"))
```

由于数据集政正负类别不平衡，考虑采用上采样和SMOTE的方法
```{r}
trainDataUp <- upSample(x = trainData[, -1],
                        y = trainData$HeartDisease)
trainDataUp <- rename(trainDataUp, HeartDisease = Class)

trainDataSmote <- SMOTE(trainData[,-1], trainData[,1])$data
trainDataSmote <- rename(trainDataSmote, HeartDisease = class)
```

训练GLM模型
```{r}
model_glm <- train(HeartDisease ~ ., data = trainData, method = "glm",
                   family = "binomial", metric = "ROC", trControl = ctrl)
model_glm_up <- train(HeartDisease ~ ., data = trainDataUp, method = "glm",
                      family = "binomial", metric = "ROC",  trControl = ctrl)
model_glm_smote <- train(HeartDisease ~ ., data = trainDataSmote, method = "glm",
                         family = "binomial", metric = "ROC", trControl = ctrl)
```

交叉验证的结果（过采样能平衡敏感度和特异度，故之后模型在SMOTE上采样后的数据上训练）
```{r}
results <- bind_rows(model_glm$results, model_glm_up$results, model_glm_smote$results)[,-1]
results$Sampling = c('None', 'Upsample', 'SMOTE')
results
```

我们训练过程未对数据归一化，可以计算预测变量的odds ratio来对模型进行解释
```{r}
odds.ratio <- exp(cbind(coef(model_glm_smote$finalModel), confint(model_glm_smote$finalModel)))
odds.ratio <- as.data.frame(odds.ratio)
odds.ratio <- cbind(Predictor = rownames(odds.ratio), odds.ratio)
colnames(odds.ratio) <- c('Predictor', 'Odds', 'CILow', 'CIHigh')
odds.ratio <- odds.ratio[-1,]
rownames(odds.ratio) <- 1:nrow(odds.ratio)
odds.ratio$Effect <- ifelse(odds.ratio$Odds > 1, "Positive", "Negative")
```

反映odds ratio的dot plot (注意AgeGroup和GenHealth的odds ratio的含义是相邻两组间患病odds的差异)
```{r fig.height=8, fig.width=6}
p <- ggplot(odds.ratio, aes(x = Odds, y = reorder(Predictor, Odds), label = round(Odds, 2), col = Effect)) 
p + geom_vline(aes(xintercept = 1), size = .25, linetype = "dashed") +
    geom_errorbarh(aes(xmax = CIHigh, xmin = CILow), size = .5, height = .2, color = "gray50") +
    geom_point(size = 2.5) +
    geom_text(vjust = -1, size=3) +
    theme_bw() +
    theme(panel.grid.minor = element_blank()) +
    scale_y_discrete() +
    scale_x_continuous(breaks = c(0.5, 1, 2, 3), labels = c(0.5, 1, 2, 3)) +
    coord_trans(x = "log10") +
    ylab("") +
    xlab("Odds ratio (log scale)") +
    theme(legend.position = "none")
```

可以用Lasso看看特征选择的结果
```{r}
tuneGrid <- expand.grid(alpha=1, lambda=10^seq(-4, -1, length.out=20))
model_lasso <- train(HeartDisease ~ ., data = trainDataSmote,
                     method = "glmnet", family = "binomial",
                     metric = "ROC", tuneGrid = tuneGrid, trControl = ctrl)
coef(model_lasso$finalModel, model_lasso$bestTune$lambda)
ggplot(model_lasso) + theme_bw() + scale_x_continuous(trans = 'log10')
```

线性判别分析（标准化，为了通过LD value来看特征对Heart Disease的影响，可以和预测变量与Heart Disease相关性进行比较）
```{r}
model_lda <- train(HeartDisease ~ .,  data = trainDataSmote,
                   method = "lda", metric = "ROC",
                   preProcess = c('center','scale'), trControl = ctrl)
```

```{r fig.height=8, fig.width=6}
df <- as.data.frame(model_lda$finalModel$scaling)
df <- cbind(Predictor = rownames(df), df)
rownames(df) <- 1:nrow(df)
df$Effect <- ifelse(df$LD1 > 0, "Positive", "Negative")
p <- ggplot(df, aes(x = LD1, y = reorder(Predictor, LD1), label = round(LD1, 2), col = Effect)) 
p + geom_vline(aes(xintercept = 0), size = .25, linetype = "dashed") +
  geom_point(size = 2.5) +
  geom_text(vjust = -1, size=3) +
  theme_bw() +
  theme(panel.grid.minor = element_blank()) +
  labs(y='', x='LD1', title = 'The LD value for each predictor') +
  theme(legend.position = "none")
```

```{r}
save(trainDataSmote, testData, customTwoClassSummary, ctrl, file='../data/train_test_data.Rdata')
save(model_glm_smote, model_lda, file='../models/linear.models.Rdata')
```

